宣示判決筆錄
原      告  良京實業股份有限公司

法定代理人  平川秀一郎

訴訟代理人  林家宇  

            周秀英  
被      告  王美娥  


上列當事人間110年度中小字第4316號請求返還借款事件，於中
華民國111年3月30日上午9時27分整在臺灣臺中地方法院臺中簡
易庭宣示判決，出席職員如下：
    法      官  林筱涵
    書  記  官  張峻偉
朗讀案由。
法官朗讀主文宣示判決如下：
    主      文
被告應給付原告新臺幣參萬壹仟陸佰貳拾元，及其中新臺幣貳萬
玖仟捌佰壹拾陸元自民國九十六年二月一日起至一○四年八月三
十一日止，按週年利率百分之十八計算之利息，暨自民國一○四
年九月一日起至清償日止，按週年利率百分之十五計算之利息。
訴訟費用新臺幣壹仟元由被告負擔。
本判決得假執行。
    事實及理由之要領
一、原告主張：被告前向訴外人寶華商業銀行股份有限公司（原
    名泛亞商業銀行，下稱寶華銀行）申辦現金卡之小額循環信
    用貸款，借款額度最高為新臺幣（下同）3萬元，借款動用
    期間自核准日起為期1年，期滿30日前，如立約人不以書面
    為反對續約之意思表示並經審核同意者，得以同一內容繼續
    延長1年，不另換約，其後每年屆期時亦同；並約定借款利
    率依週年利率百分之18按日計算，每月底結息一次，被告應
    於每月15日前繳足最低應繳款金額；倘未依約繳納，剩餘債
    務即視為全部到期，另加計逾期在6個月以內者，按上開利
    率百分之10，逾期超過6個月部分，按上開利率百分之20計
    算之違約金。詎被告未依約還款，至民國96年1月31日止尚
    積欠原告31,620元（其中本金為29,816元）未清償。而寶華
    銀行業將前開債權讓與原告，並以起訴狀再度為債權讓與之
    通知。為此，爰依現金卡契約及債權讓與之法律關係，提起
    本件訴訟等語，並聲明如主文第1項所示。
二、上開原告主張之事實，業據其提出現金卡申請書、分攤表、
    股份有限公司變更登記表、債權讓與證明書、登報公告為證
    ，並經本院向訴外人星展（台灣）商業銀行股份有限公司消
    費金融作業服務部調取本件現金卡之往來明細查詢報表核閱
    無誤。被告已於相當時期受合法之通知，而於言詞辯論期日
    不到場，亦未提出準備書狀爭執，本院依上開證據之調查結
    果，堪信原告所陳上情為真正，本院即採為判決之基礎。從
    而，原告依現金卡契約及債權讓與之法律關係，請求被告給
    付如主文第1項所示之金額，為有理由，應予准許。
三、訴訟費用負擔及假執行宣告之依據：民事訴訟法第78條、第
    436條之19第1項、第436條之20。
　
民事訴訟法第436條之24第2項：
對於本判決之上訴，非以違背法令為理由，不得為之。
如對本判決上訴，須於判決送達後20日內向本院提出上訴狀，並
須表明原判決所違背之法令及其具體內容與依訴訟資料可認為原
判決有違背法令之具體事實之上訴理由（均須按他造當事人之人
數附繕本）。
中　　華　　民　　國　　111 　年　　3 　　月　　30　　日
                  臺灣臺中地方法院臺中簡易庭
                                  法  官  林筱涵
                                  書記官  張峻偉
以上正本證明與原本無異。
中　　華　　民　　國　　111 　年　　3 　　月　　30　　日
                                  書記官  張峻偉